臺灣桃園地方法院刑事判決
110年度原重訴字第4號
公  訴  人  臺灣桃園地方檢察署檢察官 
被      告  吳芷曈



選任辯護人  黃志興律師
上列被告因毒品危害防制條例等案件，經檢察官提起公訴（110
年度偵字第28516號、110年度偵字第28706號），本院判決如下
：
    主  文
吳芷曈共同運輸第二級毒品，處有期徒刑壹年陸月；又犯行使偽
造私文書罪，處有期徒刑貳月，如易科罰金，以新臺幣壹仟元折
算壹日。均緩刑伍年，緩刑期間付保護管束，並應於判決確定後
壹年內向公庫支付新臺幣拾萬元，及完成貳拾小時之法治教育課
程。
扣案如附表一編號1所示之物均沒收銷燬；扣案如附表一編號2所
示之物、附表二編號1至2所示偽造之「林芷安」署押及印文，及
未扣案之偽造「林芷安」印章壹顆均沒收。
    事  實
一、吳芷曈明知四氫大麻酚為毒品危害防制條例第2條第2項第2
    款所規定之第二級毒品，依法不得運輸，且亦屬行政院依懲
    治走私條例第2條第3項規定公告之「管制物品管制品項及管
    制方式」之物品，未經許可不得自外國私運進口來臺，竟與
    住在美國洛杉磯某處，真實姓名及年籍資料均不詳，暱稱為
    「Anny」之成年女子（下稱「Anny」），共同基於運輸第二
    級毒品及私運管制物品進口之犯意聯絡，先由吳芷曈於民國
    110年1月某日透過微信通訊軟體與「Anny」聯繫，委請「An
    ny」在美國購買含有第二級毒品四氫大麻酚成分如附表一編
    號1所示之軟糖6瓶（各罐軟糖驗前淨重、驗餘淨重等資訊即
    如附表一編號1備註欄所載），欲供己施用，並由許少騰（
    現由臺灣桃園地方檢察署偵辦中）自己提供電話號碼+00000
    0000000、臺灣新北市○○區○○路000000號2樓地址等資訊作為
    聯繫電話、收貨地址，並以其名義為收件人，佯以維他命、
    化妝品名義委由不知情之SONIX Express INC國際郵務空運
    業者（下稱SONIX公司）以國際航空包裹方式，將上開附表
    一編號1所示之軟糖6瓶及附表三編號1所示之軟糖3瓶（下稱
    系爭包裹）自美國運輸至臺灣，後因SONIX公司告知「Anny
    」無法以許少騰及其等提供之上開資訊作為收件人及收件資
    訊，故由「Anny」變更收件人為林芷安（經臺灣桃園地方檢
    察署移轉管轄於臺灣臺中地方檢察署偵辦中），並以其姓名
    、地址及電話號碼變更作為收件資訊。嗣系爭包裹於110年4
    月6日運抵臺灣境內，為財政部關務署臺北關查驗貨物之領
    犬員帶領緝毒犬搜查注檢系爭包裹時，緝毒犬對系爭包裹之
    行為改變，經會同報關業者拆封查驗，發現系爭包裹內藏附
    表一編號1所示之軟糖6瓶有異，函移法務部調查局桃園市調
    查處再轉桃園市政府警察局刑事警察大隊偵辦，並予以查扣
    附表一編號1，及附表三編號1所示之物。
二、於上開偵辦期間，吳芷曈接獲系爭包裹之報關行即聯締國際
    有限公司（下稱聯締公司）之通知，告知無法聯繫上林芷安
    ，要求提供林芷安完整的報關委任書紙本資料，否則無法完
    成報關程序領取系爭包裹，吳芷瞳為求領取系爭包裹，明知
    未經林芷安之同意或授權，另基於行使偽造私文書之犯意，
    先於110年4月3日前在不詳之時、地擅自偽刻「林芷安」之
    印章，並於聯締公司所提供之個案委任書，在該委任書上之
    委任人欄2處、負責人姓名欄1處，分別偽簽「林芷安」之署
    押，及蓋用其偽刻之「林芷安」印章之印文（各偽簽、蓋印
    之「林芷安」署名、印文如附表二編號1至2「偽造之署名及
    印文」欄所示），足生損害於林芷安。後經員警將附表一編
    號1、附表三編號1所示之物送驗，並向檢察官聲請核發拘票
    將吳芷瞳、許少騰、林芷安拘捕到案，並予以查扣附表一編
    號2、附表三編號2所示吳芷瞳所有之手機，而查悉上情。
三、案經桃園市政府警察局刑事警察大隊報告臺灣桃園地方檢察
    署檢察官偵查後起訴。
    理  由
一、證據能力部分：
　㈠按被告以外之人於審判外之言詞或書面陳述，除法律有規定
    者外，不得作為證據，刑事訴訟法第159 條第1 項固有明文
    ；惟被告以外之人於審判外之陳述，雖不符同法第159 條之
    1 至之4 規定，而經當事人於審判程序同意作為證據，法院
    審酌該言詞陳述或書面陳述作成時之情況，認為適當者，亦
    得為證據；當事人、代理人或辯護人於法院調查證據時，知
    有第159 條第1 項不得為證據之情形，而未於言詞辯論終結
    前聲明異議者，視為有前項之同意，同法第159 條之5 亦定
    有明文。本件公訴人、被告吳芷瞳，及其辯護人於本院準備
    程序時均不爭執本院所引用之供述證據之證據能力，且於本
    院言詞辯論終結前均未聲明異議，經審酌本院所引用之供述
    資料作成時之情況，核無違法取證或其他瑕疵，認為以之作
    為證據為適當，均得做為證據。
　㈡至於本判決所引用之非供述證據部分，與本案均有關連性，
    亦無證據證明係實施刑事訴訟程序之公務員以不法方式所取
    得，依刑事訴訟法第158 條之4 規定反面解釋，亦具證據能
    力。
二、事實認定：
　㈠上開事實，業據被告吳芷瞳於偵查中及本院審理時均坦承不
    諱（見110年偵字28516號卷第222頁、本院卷第72、201頁）
    ，並有財政部關務署臺北關110年4 月6 日北機核移字字第1
    100100952號函暨檢附之財政部關務署臺北關扣押貨物收據
    及搜索筆錄、SONIX公司空運貨單、進口快遞貨物簡易申報
    單、個案委任書、被告吳芷曈偽造簽名對照圖、委任書信封
    照片、桃園市政府警察局刑事警察大隊搜索暨扣押筆錄、扣
    押物品目錄表及刑事案件照片等在卷可稽（見110年偵字287
    06號偵卷第121 至125、139至140、143至146、155至158頁
    ；見110年偵字28516號卷第189至194、211頁），而本案所
    扣得如附表一編號1 所示之軟糖6瓶，經鑑定均含有四氫大
    麻酚成分（驗前淨重、驗餘淨重、驗前純質淨重，如附表一
    編號1 所示），有臺北榮民總醫院110年7月22日北榮毒鑑字
    C0000000號毒品成分鑑定書在卷可稽（見110年偵字28706號
    偵卷第137 至138），足認被告前開任意性之自白，核與上
    揭事實相符，洵堪採信。
　㈡綜上所述，本案事證明確，被告上開犯行均堪以認定，應依
    法論科。
三、論罪科刑：
  ㈠按四氫大麻酚係毒品危害防制條例第2 條第2 項第2  款所規
    範之第二級毒品，且係行政院依懲治走私條例第2 條第3 項
    規定授權公告之「管制物品管制品項及管制方式」第1 項第
    3 款規定之管制進出口物品，不得運輸、施用及持有，亦不
    得私運進口。又運輸毒品罪之所謂「運輸」，係本於運輸意
    思而搬運輸送而言，倘其有此意圖者，一有搬運輸送之行為
    ，犯罪即已成立，並非以運抵目的地為完成犯罪之要件，至
    於運輸之動機、目的是否意在為己或為他人，運輸之方法為
    海運、空運、陸運或兼而有之，均非所問，縱係零星或短途
    持送，除顯然無運輸之認識或意圖，得認為單純持有外，亦
    應論以該罪（最高法院93年度台上字第1472號、94年度台上
    字第2845號判決意旨參照）。是核被告事實欄一所為，係犯
    毒品危害防制條例第4條第2 項之運輸第二級毒品罪、懲治
    走私條例第2 條第1 項之私運管制物品進口罪。被告與暱稱
    為「Anny 」之友人，就事實欄一之行為，有犯意聯絡及行
    為分擔，應論以共同正犯。被告利用不知情之SONIX公司人
    員為事實欄一之運輸行為，為間接正犯。被告上開運輸第二
    級毒品、私運管制物品進口，其行為具有局部同一性，應認
    係以一行為同時觸犯上開罪名而為想像競合犯，依刑法第55
    條前段之規定從一重論以運輸第二級毒品罪。
  ㈡次按刑法上之偽造署押罪，係指單純偽造簽名、畫押而言，
    若在制式之書類上偽造他人簽名，已為一定意思表示，具有
    申請書或收據等類性質者，則係犯偽造私文書罪（最高法院
    85年度台非字第146 號判決意旨參照）。查被告於個案委任
    書上為附表二編號1至2所示之「林芷安」之署押及印文，後
    以郵寄之方式交付予聯締公司承辦人員而行使，其用意在表
    彰關係人林芷安所欲申請委託被告辦理系爭包裹報關領取事
    宜，自該當偽造私文書，並行使該偽造私文書之行為。是核
    被告事實欄二所為，係犯刑法第216 條、第210 條之行使偽
    造私文書罪。被告於個案委任書上持偽造之「林芷安」印章
    蓋印及署押「林芷安」而為如附表二編號1 至2所示「林芷
    安」署押及印文，為偽造私文書之階段行為，而偽造私文書
    之低度行為，應為其後行使之高度行為所吸收，均不另論罪
    。
　㈢被告所犯上開事實欄一與事實欄二之罪，犯意個別、行為互
    殊，應分論併罰。
　㈣刑之減輕事由：
　  ⒈被告於偵查及本院審理中均已就事實欄一所示運輸第二級
      毒品之犯罪事實為自白，已如前述，爰依毒品危害防制條
      例第17條第2 項規定減輕其刑。
　  ⒉按毒品危害防制條例第17條第3 項規定：「被告因供自己
      施用而犯第四條之運輸毒品罪，且情節輕微者，得減輕其
      刑。」其修正理由略以：「本法對運輸毒品之行為均一律
      依據第四條加以處罰，對於行為人係自行施用之意圖而運
      輸毒品之行為，並無不同規範。然此種基於自行施用之目
      的而運輸毒品之行為，且情節輕微者，雖有問責之必要性
      ，惟如一律依本法第四條論以運輸毒品之重罪，實屬法重
      情輕，且亦無足與真正長期、大量運輸毒品之犯行區別，
      是針對自行施用而運輸毒品之犯行，增訂本條第三項，以
      達罪刑均衡之目的」等語。經查，被告就本案所運輸之如
      附表一編號1所示含四氫大麻酚成分之軟糖，數量僅有6瓶
      ，情節非鉅，亦無其他證據可資證明被告有意將運輸之第
      二級毒品轉讓或販賣予他人之情況，應為自己施用而運輸
      之。爰依毒品危害防制條例第17條第3 項，減輕其刑。
　  ⒊刑法第59條之酌量減輕其刑，必須犯罪另有特殊之原因與
      環境，在客觀上足以引起一般同情，認為即使予以宣告法
      定最低度刑期尤嫌過重者，始有其適用。此所謂法定最低
      度刑，固包括法定最低本刑；惟遇有其他法定減輕之事由
      者，則應係指適用其他法定減輕事由減輕後之最低度刑而
      言。倘被告別有其他法定減輕事由者，應先適用法定減輕
      事由減輕其刑後，猶認其犯罪之情狀顯可憫恕，即使科以
      該減輕後之最低度刑仍嫌過重者，始得適用刑法第59條規
      定酌量減輕其刑。經查，被告於事實欄一涉犯運輸第二級
      毒品犯行部分，行為固屬不當，應予非難，但本案運輸入
      境之毒品數量並非大量，且係供自己施用而犯，業如前述
      ，顯然與販毒、運毒集團之毒品中、大盤運輸情節不同，
      堪認被告僅因一時失慮而觸犯刑律，所顯現之反社會人格
      尚非嚴重。又審酌被告考量運輸第二級毒品罪之法定最輕
      本刑為10年以上有期徒刑，立法者設計如此重刑之處罰對
      象，理應係針對將毒品輸入轉售、轉讓牟利之人欲予以重
      懲，而非針對單純購入供己施用之人，此觀後續修法時，
      於同條例第17條第3 項增訂供己施用而運輸之減刑事由即
      可知。本院審慎斟酌上情，認被告所犯運輸第二級毒品之
      罪，縱依上揭毒品危害防治條例第17條第2項、第3項規定
      予以減刑後，仍屬法重情輕，其情狀顯可憫恕，爰依刑法
      第59條，減輕其刑。
　  ⒋被告有二種以上刑之減輕，應依刑法第70條遞減之。
　  ⒌至於辯護人另請求依毒品危害防制條例第17條第1 項減免
      其刑，然本案並無因被告之供述而有查獲上手或共犯之情
      況，至於檢警偵辦許少騰於本案涉案情形乙節，亦係在查
      扣系爭包裹時，調閱相關空運清單後即發動偵查，尚非因
      被告供述而為進行，有臺灣桃園地方檢察署110年12月8日
      桃檢維金110偵28516字第11091239500號函在卷可佐（見
      本院卷第137頁），自無上開減免其刑規定之適用，附此
      敘明。
　㈤爰審酌被告明知四氫大麻酚係屬毒品危害防制條例列管之第
    二級毒品，亦屬懲治走私條例所管制進出口之物品，竟擅自
    國外運輸含有四氫大麻酚之軟糖，而為運輸第二級毒品行為
    ，復為領收上開毒品而偽造他人名義而行使偽造私文書，足
    以助長社會不良風氣，且無視國家杜絕毒品犯罪之禁令，所
    為應予非難。然考量被告本案運輸毒品之種類為含四氫大麻
    酚之軟糖，而運輸之數量非鉅，而所運輸之上開毒品甫入境
    即經查獲，對社會尚未造成重大不可彌補之損害。暨審酌被
    告犯後至始均坦承犯行，勇於面對之犯後態度，以及被告於
    本案行為前並無有罪科刑之前科紀錄，素行尚可。兼衡被告
    教育程度、智識經驗、家庭經濟生活狀況等一切情狀，量處
    如主文所示之刑。
　㈥附條件緩刑之說明：
　　⒈按緩刑係附隨於有罪判決的非機構式之刑事處遇，其主要
      目的在達成受有罪判決之人，在社會中重新社會化之人格
      重建功能。再者，緩刑制度首重再犯罪的預防，唯有對受
      判決人本身有充分瞭解，例如依其過去生涯，可知犯罪行
      為人所曾接受的教育，從犯罪的狀態瞭解行為人的行為動
      機、目的，從犯罪後態度推知行為人對其行為的看法，從
      生活狀況與環境推測其將來的發展等，才能判斷其在緩刑
      期間，與之後的生活中是否會再犯罪。亦即藉由前述各種
      因素對犯罪行為人為整體評價，作為法院判斷該行為人是
      否適宜被宣告緩刑，以及進一步依據個案情況決定緩刑期
      間，及所應採取的積極協助措施，並將之作為緩刑宣告的
      負擔或條件（最高法院101 年度台上字第5586號判決意旨
      參照）。
    ⒉查被告前未曾受任何有期徒刑以上刑之宣告，此有臺灣高
      等法院被告前案紀錄表附卷可憑，本院考量刑罰之功能在
      於對受刑人之矯治、教化，衡酌被告素行及本案涉案情節
      ，堪認係一時失誤，致罹刑章，兼衡被告犯後業已於警詢
      、偵訊及本院準備、審理時均坦承犯行，態度良好，深具
      悔意，及姑念被告並無曾受任何有期徒刑以上刑之宣告之
      前科紀錄，認被告經此偵、審及科刑教訓，自當知所惕勉
      而無虞再犯，本院綜核各情認上開有期徒刑之宣告，已足
      策其自新，其所宣告之刑，以暫不執行為適當，併均依法
      諭知緩刑5 年，以啟自新。又如附表一編號1所示含有四
      氫大麻酚成分之製品係於國外盛行，致我國國人自行從國
      外輸入相關製品，層見迭出，顯已成為我國毒品犯罪之隱
      憂，但各國國情不同，在我國相關機關如法務部、衛福部
      等尚未研議開放之情況下，自應尊重現行法令，而非輕易
      以身試法。尤有進者，倘確時有生、心理之問題待抒解，
      當因尋求正當醫療途徑為之，而非濫行施用藥物，方為正
      途。是縱然本院審酌上情，對被告依本件個案之情形而為
      緩刑之諭知，但被告應長存警惕，切莫不可再犯，否則徒
      令己身囹圄而陷入萬劫不復之境地，並為促使被告日後更
      加注意行為規範，勿再犯同性質之犯行，造成社會秩序危
      害，認應課予一定條件之緩刑負擔，期能從中記取教訓，
      時時警惕，避免再度犯罪，爰依刑法第74條第2 項第4 款
      規定，並命其於本判決確定之日起1 年內，向公庫支付10
      萬元，並為深植被告守法觀念，記取本案教訓，被告應依
      刑法第74條第2 項第8 款規定，完成20小時之法治教育課
      程，並依刑法第93條第1 項第2 款規定，諭知被告應於緩
      刑期間均交付保護管束，以觀後效，並促其於緩刑期間徹
      底悔過。另被告上揭所應履行之義務，乃緩刑宣告附帶條
      件，依刑法第75條之1 第1 項第4 款之規定，違反上開負
      擔情節重大，足認原宣告之緩刑難收其預期效果，行刑罰
      之必要者，得撤銷緩刑之宣告，希被告嚴格遵守規範，切
      勿自誤，附此說明。
四、沒收部分：
　㈠扣案如附表一編號1所示之物，經鑑定含第二級毒品成分，業
    如上述，應依毒品危害防制條例第18條第1項前段規定，沒
    收銷燬之。至盛裝上揭毒品之包裝袋、容器，以現今所採行
    之鑑驗方式，其內仍會殘留微量毒品，無法將之完全析離，
    亦屬毒品危害防制條例第2 條第2 項第2 款所稱第二級毒品
    ，同應依毒品危害防制條例第18條第1 項前段規定沒收銷燬
    之。又鑑驗用罄之毒品，既已滅失，自無宣告沒收銷燬之必
    要，附此敘明。
　㈡扣案如附表一編號2 所示之物，係供被告與「Anny」聯繫運
    輸系爭包裹所用之行動電話，為供本件運輸第二級毒品犯行
    所用之物，自應依毒品危害防制條例第19條第1 項規定宣告
    沒收。
　㈢按刑法第219 條規定，偽造之印章、印文或署押，不問屬於
    犯人與否，沒收之，係採義務沒收主義，凡偽造之印章、印
    文或署押，不論是否屬於犯人所有，苟不能證明業已滅失，
    均應依法宣告沒收（最高法院96年度台上字第1310號判決意
    旨法律見解參照）。經查，被告於個案委任書上偽造如附表
    二編號1至2所示之「林芷安」署押及印文，不問是否屬於被
    告所有，均應依刑法第219 條規定宣告沒收，又偽造之「林
    芷安」印章1 枚雖未扣案，惟不能證明業已滅失，仍應依刑
    法第219 條之規定，宣告沒收。另被告所偽造之個案委任書
    ，已用郵寄之方式交付予聯締公司承辦人員而行使，非被告
    所有之物，及扣案如附表三編號1至2所示之物，並無證據證
    明係供本案運輸毒品之物或為違禁物，均不予宣告沒收，附
    此敘明。
據上論斷，應依刑事訴訟法第299 條第1 項前段，判決如主文。
本案經檢察官孫瑋彤提起公訴，檢察官蕭佩珊到庭執行職務。
中　　華　　民　　國　　111 　年　　3 　　月　　31　　日
                  刑事第九庭  審判長  法  官  陳品潔

                                      法  官  王鐵雄

                                      法  官  謝承益
以上正本證明與原本無異。
如不服本判決應於收受判決後20日內向本院提出上訴書狀，並應
敘述具體理由。其未敘述上訴理由者，應於上訴期間屆滿後20日
內向本院補提理由書(均須按他造當事人之人數附繕本)「切勿逕
送上級法院」。 
　　　　　　　　　　　　　　　        書記官　莊佳蓁
中　　華　　民　　國　　111 　年　　4 　　月　　6 　　日
　　　　　　　　　　　　　　　　　　　
附錄本案論罪科刑法條：
毒品危害防制條例第4條
製造、運輸、販賣第一級毒品者，處死刑或無期徒刑；處無期徒
刑者，得併科新臺幣 3 千萬元以下罰金。
製造、運輸、販賣第二級毒品者，處無期徒刑或 10 年以上有期
徒刑，得併科新臺幣 1 千 5 百萬元以下罰金。
製造、運輸、販賣第三級毒品者，處 7 年以上有期徒刑，得併
科新臺幣 1 千萬元以下罰金。
製造、運輸、販賣第四級毒品者，處 5 年以上 12 年以下有期
徒刑，得併科新臺幣 5 百萬元以下罰金。
製造、運輸、販賣專供製造或施用毒品之器具者，處 1 年以上
7 年以下有期徒刑，得併科新臺幣 1 百 50 萬元以下罰金。
前五項之未遂犯罰之。
懲治走私條例第2條
私運管制物品進口、出口者，處7 年以下有期徒刑，得併科新臺
幣3 百萬元以下罰金。
前項之未遂犯罰之。
第1 項之管制物品，由行政院依下列各款規定公告其管制品項及
管制方式：
一、為防止犯罪必要，禁止易供或常供犯罪使用之特定器物進口
    、出口。
二、為維護金融秩序或交易安全必要，禁止偽造、變造之各種貨
    幣及有價證券進口、出口。
三、為維護國民健康必要，禁止、限制特定物品或來自特定地區
    之物品進口。
四、為維護國內農業產業發展必要，禁止、限制來自特定地區或
    一定數額以上之動植物及其產製品進口。
五、為遵守條約協定、履行國際義務必要，禁止、限制一定物品
    之進口、出口。
中華民國刑法第216條
（行使偽造變造或登載不實之文書罪）
行使第 210 條至第 215 條之文書者，依偽造、變造文書或登載
不實事項或使登載不實事項之規定處斷。
中華民國刑法第210條
（偽造變造私文書罪）
偽造、變造私文書，足以生損害於公眾或他人者，處 5 年以下
有期徒刑。

附表一 應沒收之物（運輸第二級毒品）
編號 物品名稱 數量 備註 １ 大麻軟糖 ６瓶 本案運輸之毒品： ①檢體編號：C0000000-0 外觀為vitafusion品牌包裝塑膠瓶內含已融化軟糖摻有雜質1瓶（編號1），經鑑驗檢出第二級毒品四氫大麻酚、大麻酚、大麻二酚成分，驗前毛重869.5500公克（含1個塑膠瓶重），驗前淨重745.4221公克，鑑驗取用0.4363公克，驗餘淨重744.9858公克。    ②檢體編號：C0000000-0 外觀為KIRKLAND品牌包裝橘子圖案塑膠瓶內含已融 化軟糖摻有雜質1瓶（編號2），經鑑驗檢出第二級毒品四氫大麻酚、大麻酚、大麻二酚成分，驗前毛重782.3700公克（含1個塑膠瓶重，驗前淨重657.6486公克，鑑驗取用0.4360公克，驗餘淨重657.2126公克。      ③檢體編號：C0000000-0 外觀為已融化軟糖摻有雜質4瓶（編號4、6、7、9 ），經鑑驗檢出第二級毒品四氫大麻酚、大麻酚、大麻二酚成分，驗前毛重594.6117公克（含4個塑膠瓶重），驗前淨重468.9273公克，鑑驗取用1.0056公克，驗餘淨重467.9217公克。          （上開鑑驗結果見臺北榮民總醫院110年7月22日北榮毒鑑字第C0000000號毒品成分鑑定書，110年偵字28706號卷第137頁至第138頁） ２ IPHONE手機 １支 被告吳芷瞳所有，供以本案聯繫運輸第二級毒品犯行所使用，門號0000000000。 （見110年偵字28706號卷第125頁之扣押物品目錄表） 

附表二 應沒收之物（偽造之私文書署押及印文）
編號 偽造之私文書 偽造之署名及印文 備註 １ 個案委任書 上方委任人簽章欄中 「林芷安」署名1枚 見110年偵字28706號卷第157頁。   下方委任人簽章欄中 「林芷安」署名1枚    負責人姓名欄中委 「林芷安」署名1枚  ２ 個案委任書 上方委任人簽章欄中 「林芷安」印文1枚 見110年偵字28706號卷第157頁。   下方委任人簽章欄中 「林芷安」印文1枚    負責人姓名欄中 「林芷安」印文1枚  

附表三 不沒收之物
編號 物品名稱 數量 備註 １ 軟糖 ３瓶 ①檢體編號：C0000000-0 外觀為Mr .Gummy propolics&Echinacca 軟糖1 瓶 內含52顆（編號3），未檢出毒品成分，驗前毛重 138.0128公克（含1個塑膠瓶重），驗前淨重106. 5917公克，鑑驗取用4.2118公克，驗餘淨重102.37 99公克（驗餘50顆）。      ②檢體編號：C0000000-0 外觀為Mr . Gummy Multi-Vitamin for children  軟糖2 瓶內含102顆（編號5、8 ），未檢出毒品成分，驗前毛重264.3382公克（含2個塑膠瓶重），驗前淨重203.3186公克，鑑驗取用4.0088公克，驗餘淨重199.3098公克（驗餘100顆）。        （上開鑑驗結果見臺北榮民總醫院110年7月22日北榮毒鑑字第C0000000號毒品成分鑑定書，110年偵字28706號卷第137頁至第138頁）  ２ 三星手機 １支 被告吳芷瞳所有，非供以本案聯繫運輸第二級毒品犯行所使用，門號0000000000，IMEI：000000 000000000/06、000000000000000/06。 （見110年偵字28706號卷第125頁之扣押物品目錄表）